臺灣臺南地方法院民事裁定　　　　　　　100年度訴字第662號
聲　請　人
即　被　告　蘇振德
相　對　人
即　原　告　通億國際有限公司
法定代理人　張連輝
訴訟代理人　楊丕銘律師
上列當事人間請求給付買賣價金事件，聲請人即被告聲請移轉管
轄，本院裁定如下：
    主  文
本件移送臺灣嘉義地方法院。
    理  由
一、聲請意旨略以：原告起訴請求被告給付買賣價金事件，本件
    被告住所及其經營之富源畜牧廠之地址均為嘉義縣義竹鄉埤
    前村三4號之3，皆非屬鈞院管轄，而買賣價金係由原告
    職員至被告牧場收取支票，並無約定債務履行地。且本件買
    賣關係，原告涉有詐欺嫌疑，已於臺灣嘉義地方法院檢察署
    以100年度交查字第351號詐欺案偵辦中，又本件兩造並未合
    意以鈞院為管轄法院，為此聲請將本件訴訟移轉至臺灣嘉義
    地方法院等語。
二、按訴訟，由被告住所地之法院管轄，民事訴訟法第1條第1項
    定有明文。次按訴訟之全部或一部，法院認為無管轄權者，
    依原告聲請或依職權以裁定移送其管轄法院，民事訴訟法第
    28條第1 項亦定有明文。
三、按因契約涉訟者，如經當事人定有債務履行地，得由該履行
    地之法院管轄，民事訴訟法第12條固定有明文，惟此項因契
    約涉訟事件之特別審判籍，立法意旨在於當事人雙方既以契
    約訂明債務履行地，以該履行地定將來發生訴訟管轄法院之
    標準，不悖當事人預期之意思並便於調查證據，故所謂債務
    履行地，專指當事人以契約訂定之清償地而言。查兩造簽立
    之訂購單備註說明欄中載明「付款條件：訂單確認後，買方
    需以現金或即期支票支付30％訂金，交貨後以現金或支票（
    票期30天內）支付70％尾款。」、「交貨地點：客戶農場。
    」、「匯款資料：合作金庫銀行仁德分行/帳號：0000-000-
    000000 /戶名：張連春」等語，有通益國際有限公司訂購單
    1份在卷可稽（見本院卷第8頁），足見兩造並未約定支票付
    款地為債務履行地，原告主張兩造係約定債務履行地為合作
    金庫銀行仁德分行云云，並不足採。次查，系爭訂購單已明
    確載：「…買方需以現金或即期支票支付」，是被告得以現
    金給付，並非必須以支票支付價金，復經被告抗辯買賣價金
    係由原告職員至被告牧場收取支票等語，可知被告債務履行
    非當然以支票支付，且合作金庫銀行仁德分行亦非兩造買賣
    契約履行地甚明，原告適用民事訴訟法第12條規定，尚非有
    據。此外，民事訴訟法第13條雖規定得由票據付款地法院管
    轄，惟本件非本於票據有所請求而涉訟，核與民事訴訟法第
    13條規定有間，是原告以票據付款地誤為債務履行地主張本
    院有管轄權，顯有誤會。又本件被告蘇振德住所地為嘉義縣
    義竹鄉埤前村三4號之3，有本院依職權調閱個人基本資
    料查詢結果1份在卷可稽（見本院卷第51頁），屬臺灣嘉義
    地方法院管轄。從而，兩造間既無其他特別審判籍管轄法院
    規定之適用，依首揭法文規定，本件自應由被告住所地之法
    院即臺灣嘉義地方法院為本件之管轄法院，玆原告向無管轄
    權之本院起訴，顯有違誤，被告聲請移轉管轄，核無不合，
    應予准許。
四、依民事訴訟法第28條第1 項，裁定如主文。
中    華    民    國   100    年    6     月    20    日
                      民事第一庭  法  官  侯明正
以上正本係照原本作成。
如不服本裁定，應於裁定送達後10日內向本院提出抗告狀，並繳
納抗告費新臺幣1,000元。
中    華    民    國   100    年    6     月    20    日
                                  書記官  程欣怡